臺灣臺北地方法院刑事判決
110年度訴字第671號
公  訴  人  臺灣臺北地方檢察署檢察官
被      告  林敬棋


上列被告因詐欺等案件，經檢察官提起公訴（110年度偵字第939
9號），於本院審理時，被告就被訴事實為有罪之陳述，經告以
簡式審判程序之旨，並聽取當事人之意見後，本院合議庭裁定由
受命法官獨任進行簡式審判程序，並判決如下：
    主  文
林敬棋犯如附表編號一至四「罪名及宣告刑」欄所示之罪，各處
如附表編號一至四「罪名及宣告刑」欄所示之刑。應執行有期徒
刑玖月。
    事  實
一、林敬棋與廖喬茵（所涉詐欺等部分，業經臺灣臺北地方檢察
    署檢察官以110年度偵字第9833號、第11135號、第13223號
    提起公訴）及綽號「阿冰」（微信帳號暱稱為「天官運財」
    ）、「小龍」、「邱小姐」、「陳專員」及「陳經理」等真
    實姓名年籍均不詳之成年人，於民國110年1月間，共同組成
    3人以上，以實施詐術為手段，具有持續性、牟利性及結構
    性之組織詐欺集團（下稱本案詐欺集團），並共同意圖為自
    己不法之所有，基於3人以上共同詐欺取財、洗錢之犯意聯
    絡，先由集團內真實姓名年籍不詳之成年成員，以附表「詐
    欺手法」欄所示時間，向附表所示被害人施以對應之詐術，
    使渠等均陷於錯誤，於「匯款時間、金額」欄所示時間，將
    對應之金額匯至「匯入帳戶」欄所示帳戶內。嗣上開款項分
    別匯入後，由廖喬茵持如附表「匯入帳戶」欄所示之提款卡
    ，於「提領時間、地點」欄所示時、地，提領如附表「提領
    金額」欄所示之款項，廖喬茵於110年1月30日15時21分許及
    17時21分許，依「陳經理」之指示，分別在址設臺北市○○區
    ○○路0段00號之統一超商指南門市，及臺北市○○區○○路0段00
    號之統一超商新安康門市，將所提領之款項交付與林敬棋，
    林敬棋復依「阿冰」之指示，先從款項中抽取2,000元之報
    酬後，再依約前往臺北市文山區保儀路26巷口及興隆路4段4
    2巷口，將剩餘款項交付與真實姓名年籍不詳之成年男子。
    嗣林睦軒、徐仕哲、李文琦、王暉昇察覺有異，報警循線查
    悉上情。
二、案經林睦軒、徐仕哲、李文琦、王暉昇訴由臺北市政府警察
    局文山第一分局報告臺灣臺北地方檢察署檢察官偵查起訴。
    理  由
壹、程序部分
一、被告林敬棋所犯係死刑、無期徒刑、最輕本刑為3年以上有
    期徒刑或高等法院管轄第一審案件以外之罪，其於審理程序
    中就被訴事實均為有罪之陳述，經審判長告知簡式審判程序
    之旨，並聽取當事人之意見後，本院合議庭認無不得或不宜
    改依簡式審判程序進行之情形，爰依刑事訴訟法第273條之1
    第1項、第284條之1規定，裁定由受命法官獨任進行簡式審
    判程序。又本案所引屬於審判外陳述之傳聞證據，依同法第
    273條之2規定，不受同法第159條第1項關於傳聞法則規定之
    限制，依法均有證據能力，先予敘明。
二、按組織犯罪防制條例第12條第1項中段規定：「證人之筆錄
    ，以在檢察官或法官面前作成，並經踐行刑事訴訟法所定訊
    問證人之程序者為限，始得採為證據。」係以立法排除被告
    以外之人於警詢或調查中所為之陳述，得適用刑事訴訟法第
    159條之2、第159條之3及第159條之5之規定，是證人於警詢
    時之陳述，於違反組織犯罪防制條例案件，即絕對不具有證
    據能力，自不得採為判決基礎。本案關於證人即各告訴人、
    被害人之警詢筆錄，既非在檢察官或法官面前作成，依上開
    規定，不得採為被告犯組織犯罪防制條例罪名之證據，是本
    判決所引用之告訴人警詢筆錄，僅於認定被告犯參與犯罪組
    織以外犯行部分具有證據能力，先予指明。
貳、實體部分
一、上揭事實，業據被告於本院審理時坦承不諱（見本院卷第78
    、83頁），核與證人即另案被告廖喬茵於警詢時及偵查中之
    證述（見偵卷第31至39頁、第227至228頁）、證人即告訴人
    林睦軒、徐仕哲、王暉昇、證人即被害人李文琦於警詢時之
    供述情節相符（見偵卷第83至87頁、第109至111頁、第118
    至120頁、第171至173頁），並有如附表「匯入帳戶」欄所
    示之帳戶開戶資料及歷史交易明細、自動櫃員機監視器錄影
    畫面翻拍照片、告訴人等提供之匯款交易明細表、匯款紀錄
    翻拍照片、存摺封面影本及訊息往來紀錄（見偵卷第41至50
    頁、第93至94頁、112頁、134至137頁、152至162頁、第211
    至219頁、第233至237頁）等件在卷可稽。綜合上開補強證
    據，足資擔保被告前開任意性自白之上述犯罪情節，具有相
    當可信性，並核與事實相符，應堪信屬實。綜上，本案事證
    明確，被告上開犯行堪以認定，應予依法論科。
二、論罪科刑
  ㈠按加重詐欺罪，係侵害個人財產法益之犯罪，其罪數之計算
    ，核與參與犯罪組織罪之侵害社會法益有所不同，審酌現今
    詐欺集團之成員皆係為欺罔他人，騙取財物，方參與以詐術
    為目的之犯罪組織。倘若行為人於參與詐欺犯罪組織之行為
    繼續中，先後多次為加重詐欺之行為，因參與犯罪組織罪為
    繼續犯，犯罪一直繼續進行，直至犯罪組織解散，或其脫離
    犯罪組織時，其犯行始行終結。故該參與犯罪組織與其後之
    多次加重詐欺之行為皆有所重合，然因行為人僅為一參與犯
    罪組織行為，侵害一社會法益，屬單純一罪，應僅就「該案
    中」與參與犯罪組織罪時間較為密切之首次加重詐欺犯行論
    以參與犯罪組織罪及加重詐欺罪之想像競合犯，而其他之加
    重詐欺犯行，祗需單獨論罪科刑即可，無需再另論以參與犯
    罪組織罪，以避免重複評價。是如行為人於參與同一詐欺集
    團之多次加重詐欺行為，因部分犯行發覺在後或偵查階段之
    先後不同，肇致起訴後分由不同之法官審理，為裨益法院審
    理範圍明確、便於事實認定，即應以數案中「最先繫屬於法
    院之案件」為準，以「該案件」中之「首次」加重詐欺犯行
    與參與犯罪組織罪論以想像競合。縱該首次犯行非屬事實上
    之首次，亦因參與犯罪組織之繼續行為，已為該案中之首次
    犯行所包攝，該參與犯罪組織行為之評價已獲滿足，自不再
    重複於他次詐欺犯行中再次論罪，俾免於過度評價及悖於一
    事不再理原則。至於「另案」起訴之他次加重詐欺犯行，縱
    屬事實上之首次犯行，仍需單獨論以加重詐欺罪，以彰顯刑
    法對不同被害人財產保護之完整性，避免評價不足（最高法
    院109年度台上字第3945號判決意旨參照）。查被告於110年
    1月29日某時起加入本案詐欺集團，告訴人王暉昇於同日18
    時47分許因該詐欺集團成員施以詐術後並於翌日匯款，另案
    被告廖喬茵隨即依該集團成員指示前往領款，再於109年1月
    30日15時21分許交付提領款項與被告，而被告參與之本案詐
    欺集團係3人以上，以實施詐術為手段所組成具有持續性、
    牟利性之有結構性組織，且本案為最先繫屬之法院，有臺灣
    高等法院被告前案紀錄表在卷為憑，是被告應就其首次參與
    詐欺取財之行為(即附表編號1所示犯行)，論以參與犯罪組
    織罪。
  ㈡再按洗錢防制法所稱「洗錢」行為，依第2條規定，係指：一
    、意圖掩飾或隱匿特定犯罪所得來源，或使他人逃避刑事追
    訴，而移轉或變更特定犯罪所得；二、掩飾或隱匿特定犯罪
    所得之本質、來源、去向、所在、所有權、處分權或其他權
    益者；三、收受、持有或使用他人之特定犯罪所得。並於第
    14條、第15條規定其罰則，俾防範犯罪行為人藉製造資金流
    動軌跡斷點之手段，去化不法利得與犯罪間之聯結。亦即，
    洗錢防制法之立法目的，在於防範及制止因犯第3條所列之
    特定犯罪而取得或變得之財物或財產上利益及其之孳息，藉
    由包含處置（即將特定犯罪所得直接予以移轉或變更）、分
    層化（即以迂迴層轉、化整為零之多層化包裝方式，掩飾或
    隱匿特定犯罪所得）及整合（即收受、持有或使用他人之特
    定犯罪所得，使之回流至正常金融體系，而得以合法利用享
    受）等各階段之洗錢行為，使其形式上轉換成為合法來源，
    以掩飾或切斷特定犯罪所得與犯罪之關聯性，而藉以逃避追
    訴、處罰（最高法院刑事大法庭108年度台上大字第3101號
    裁定同斯旨）。查本案詐欺集團成員詐欺告訴人及被害人等
    ，繼由被告從另案被告廖喬茵處收受取得現金款項，扣除部
    分報酬後，再將餘款層層轉手交付上游詐欺集團成員，其作
    用在於將詐欺集團成員詐欺被害人所取得贓款，透過處置或
    分層化，客觀上得以切斷詐欺所得金流之去向，阻撓國家對
    詐欺犯罪所得之追查，被告知悉其收受現款並交付上游之行
    為得以切斷詐欺金流之去向，主觀上亦具有掩飾、隱匿該財
    產與犯罪之關聯性，以逃避國家追訴、處罰之犯罪意思，揆
    諸前開說明，核與洗錢防制法第14條第1項一般洗錢罪之要
    件相合。
　㈢核被告就附表編號1所示所為，係犯組織犯罪防制條例第3條
    第1項後段之參與犯罪組織罪、刑法第339條之4第1項第2款
    之三人以上共同詐欺取財罪及違反洗錢防制法第14條第1項
    之一般洗錢罪；就附表編號2至4所示所為，係犯刑法第339
    條之4第1項第2款之三人以上共同詐欺取財罪及違反洗錢防
    制法第14條第1項之一般洗錢罪。又附表編號1告訴人王暉昇
    於110年1月30日15時37分許匯款29,985元至如附表所示「匯
    入帳戶」部分，未在起訴書之列，惟告訴人王暉昇上開匯款
    部分，與當日其餘2次匯款部分為接續犯之一罪關係，為起
    訴效力所及，均應併予審判，附此敘明。
  ㈣又被告與廖喬茵及綽號「阿冰」、「小龍」、「邱小姐」、
    「陳專員」、「陳經理」及詐欺集團其他真實姓名年籍不詳
    之成年人所屬之詐欺集團成員間有犯意聯結、行為分擔，並
    應依刑法第28條規定論以共同正犯。
  ㈤被告在參與詐欺犯罪組織之繼續中，雖先後4次涉犯三人以上
    共同詐欺取財犯行，因被告僅為一參與組織行為，侵害一社
    會法益，是被告參與犯罪組織之本案詐欺集團後，所為附表
    編號1所示之首次犯行，係一行為同時觸犯參與犯罪組織罪
    、三人以上共同詐欺取財罪，及違反洗錢防制法第14條第1
    項一般洗錢罪之想像競合犯，應從一重之三人以上共同詐欺
    取財罪處斷；被告所為附表編號2至4所示之犯行，係一行為
    同時觸犯三人以上共同詐欺取財罪，及違反洗錢防制法第14
    條第1項一般洗錢罪之想像競合犯，應從一重之三人以上共
    同詐欺取財罪處斷。
  ㈥又詐欺取財罪係為保護個人之財產法益而設，行為人罪數之
    計算，應依遭受詐欺之被害人人數計算。復衡以受詐騙之人
    未必僅有一次匯款紀錄，而在同一次遭受詐騙過程中，亦有
    單一被害人將一個或多個帳戶內之款項，分散轉帳匯款入詐
    欺正犯指示之多個帳戶，或先後一日、多日一再匯款至同一
    帳戶者，故而若以提款日期、次數，或提領帳戶之匯款轉入
    次數，作為評價詐欺取財既遂犯行之罪數，恐嫌失當。是被
    告犯如附表編號1至4所示犯行，分別係對不同被害人實施詐
    術而詐得財物，所侵害者係不同人之財產法益，犯罪時間亦
    不同，犯意各別，行為互殊，應予分論併罰。
　㈦按刑法第59條規定，犯罪之情狀顯可憫恕，認科以最低度刑
    仍嫌過重者，得酌量減輕其刑。又刑事審判旨在實現刑罰權
    之分配的正義，故法院對有罪被告之科刑，應符合罪刑相當
    之原則，使輕重得宜，罰當其罪，以契合社會之法律感情，
    此所以刑法第57條明定科刑時應審酌一切情狀，尤應注意該
    條所列10款事項以為科刑輕重之標準，並於同法第59條賦予
    法院以裁量權，如認犯罪之情狀可憫恕者，得酌量減輕其刑
    ，俾使法院就個案之量刑，能斟酌至當。再刑法第59條規定
    犯罪之情狀可憫恕者，得酌量減輕其刑，其所謂「犯罪之情
    狀」，與同法第57條規定科刑時應審酌之一切情狀，並非有
    截然不同之領域，於裁判上酌減其刑時，應就犯罪一切情狀
    （包括第57條所列舉之10款事項），予以全盤考量，審酌其
    犯罪有無可憫恕之事由（即有無特殊之原因與環境，在客觀
    上足以引起一般同情，以及宣告法定或處斷低度刑，是否猶
    嫌過重等等），以為判斷。本院審酌被告正值青壯，不思循
    正當途徑賺取財物，為貪圖一己之私，參與詐騙集團犯罪組
    織犯行，心態、手段均屬可議，且致如附表所示之告訴人及
    被害人詐騙數萬元不等，金額非微，實有不該，惟念及被告
    於犯罪終能坦承不諱，又與告訴人徐仕哲、王暉昇2人成立
    調解，且迄今均依約履行，此有本院民事庭調解紀錄表、調
    解筆錄、匯款紀錄對話截圖在卷可參（見審訴卷第81至84頁
    、第95至96頁；本院卷第87至117頁）；就告訴人林睦軒表
    明不要求賠償，有本院公務電話紀錄1紙附卷可參（見審訴
    卷第75頁）；就告訴人李文琦部分，被告表明願意賠償告訴
    人李文琦，然告訴人李文琦表明無意願到庭，有本院公務電
    話紀錄3紙附卷可佐（見審訴卷第73頁；本院卷第25頁、第4
    3頁），因而未能成立和解，然仍可徵被告已有悔悟之意。
    是被告所為本案犯罪情節及惡性，與詐取鉅額財物卻未彌補
    被害人任何損失，並嚴重危害社會秩序及他人財產權益之情
    形顯屬有別，依其犯罪情狀若各處以刑法第339條之4第1項
    第2款所規定之法定最低本刑即有期徒刑1年，顯屬過苛，而
    有情輕法重，在客觀上足以引起一般之同情堪資憫恕之處，
    故就被告所犯如附表所示犯行，爰均依刑法第59條規定酌減
    其刑。
　㈧另按洗錢防制法第16條第2項規定：「犯前2條之罪，在偵查
    或審判中自白者，減輕其刑。」；又按想像競合犯之處斷刑
    ，本質上係「刑之合併」。其所謂從一重處斷，乃將想像競
    合犯組成之評價上數罪，合併為科刑一罪，其所對應之刑罰
    ，亦合併其評價上數罪之數法定刑，而為一個處斷刑。易言
    之，想像競合犯侵害數法益者皆成立犯罪，論罪時必須輕、
    重罪併舉論述，同時宣告所犯各罪名，包括各罪有無加重、
    減免其刑之情形，亦應說明論列，量刑時併衡酌輕罪部分量
    刑事由，評價始為充足，然後依刑法第55條前段規定「從一
    重處斷」，非謂對於其餘各罪可置而不論。因此，法院決定
    處斷刑時，雖以其中最重罪名之法定刑，做為裁量之準據，
    惟於裁量其輕重時，仍應將輕罪合併評價在內（最高法院10
    8年度台上字第4405、4408號判決意旨可參）。查被告於本
    院審理時均自白如附表所示之一般洗錢犯行，依上開規定原
    應減輕其刑，惟被告所犯一般洗錢罪係屬想像競合犯其中之
    輕罪，被告就附表所示犯行係從一重之三人以上共同詐欺取
    財罪，就被告此部分想像競合輕罪得減刑部分，依上開說明
    ，由本院於後述依刑法第57條量刑時一併衡酌該部分減輕其
    刑事由，附此說明。
　㈨爰以行為人責任為基礎，審酌被告明知現今社會詐欺集團橫
    行，其恣意詐欺行為往往對於被害人之財產及社會秩序產生
    重大侵害，竟為貪圖小利，加入詐欺集團分擔部分犯行，而
    參與詐欺、洗錢犯罪之構成要件行為，法治觀念顯有不足，
    所為殊值非難，惟念被告於本院審理時就所涉加重詐欺及洗
    錢之經過事實均自白在卷，且其於本案犯行分工參與程度上
    ，係收取車手交付之詐欺款項後轉交予集團上游收受，無具
    體事證顯示其係該犯罪團體之主謀或主要獲利者，亦非直接
    向如附表各編號所示之被害人施行詐術之人，尚非處於詐欺
    集團核心地位，兼衡其素行、參與程度、期間，暨本件犯行
    之犯罪動機、目的、手段、犯罪所生危害、自述高中肄業之
    智識程度、目前從事汽車修護之工作情形、月收入約30,000
    至40,000元、未婚，須撫養父母之家庭生活經濟狀況等一切
    情狀（見本院卷第84頁），分別量處如附表各編號「罪名及
    宣告刑」欄所示之刑，並綜合判斷其整體犯罪之非難評價、
    各罪間關係、法益侵害之整體效果，考量犯罪人個人特質，
    並適度反應其行為之不法與罪責程度，及對其施以矯正之必
    要性，且貫徹刑法公平正義之理念，就所宣告有期徒刑部分
    定其應執行刑。
三、沒收部分
    按犯罪所得，屬於犯罪行為人者，沒收之；於全部或一部不
    能沒收或不宜執行沒收時，追徵其價額，刑法第38條之1第1
    項前段、第3項分別定有明文。又犯罪所得之沒收、追繳或
    追徵，在剝奪犯罪行為人之實際犯罪所得，其重點置於所受
    利得之剝奪，故無利得者自不生剝奪財產權之問題，是二人
    以上共同犯罪，關於犯罪所得之沒收、追徵，應各按其實際
    利得數額負責，並非須負連帶責任（最高法院105年度台上
    字第1733號判決參照）。所謂各人「所分得」，係指各人「
    對犯罪所得有事實上之處分權限」，法院應視具體個案之實
    際情形而為認定：倘若共同正犯各成員內部間，對於不法利
    得分配明確時，固應依各人實際分配所得沒收；然若共同正
    犯成員對不法所得並無處分權限，其他成員亦無事實上之共
    同處分權限者，自不予諭知沒收；至共同正犯各成員對於不
    法利得享有共同處分權限時，則應負共同沒收之責（最高法
    院104年度台上字第3937號判決意旨參照）。查被告於準備
    程序時供承：詐欺集團給我2,000元供作加油錢等語（見本
    院卷第39頁），足認其犯罪所得為2,000元，本應依法宣告
    沒收，惟被告與告訴人徐仕哲、王暉昇均以50,000元達成調
    解等情，業如前述，已逾被告所取得之犯罪所得，如仍諭知
    沒收，不僅已欠缺剝奪犯罪所得之意義，對被告更顯有過苛
    之虞，揆諸刑法第38條之2第2項增訂過苛調節條款規範之意
    旨，爰不就被告上開犯罪所得予以宣告沒收或追徵。
據上論斷，應依刑事訴訟法第273條之1第1項、第299條第1項前
段，組織犯罪防制條例第3條第1項後段，洗錢防制法第14條第1
項，刑法第11條前段、第28條、第339條之4第1項第2款、第55條
、第51條第5款、第59條，判決如主文。
本案經檢察官游明慧起訴，檢察官吳春麗、葉芳秀到庭執行職務
。
中　　華　　民　　國　　111 　年　　1 　　月　　27　　日
　　　　　　　　　刑事第十一庭  法　官  吳玟儒
上正本證明與原本無異。 
如不服本判決應於收受送達後20日內向本院提出上訴書狀，並應
敘述具體理由；其未敘述上訴理由者，應於上訴期間屆滿後20日
內向本院補提理由書（均須按他造當事人之人數附繕本）「切勿
逕送上級法院」。告訴人或被害人如對於本判決不服者，應具備
理由請求檢察官上訴，其上訴期間之計算係以檢察官收受判決正
本之日期為準。 因疫情而遲誤不變期間，得向法院聲請回復原
狀。
                                書記官  曹尚卿
中　　華　　民　　國　　111 　年　　1 　　月　　27　　日
附錄本案論罪科刑法條：
中華民國刑法第339條之4
犯第339條詐欺罪而有下列情形之一者，處1年以上7年以下有期
徒刑，得併科1百萬元以下罰金：
一、冒用政府機關或公務員名義犯之。
二、三人以上共同犯之。
三、以廣播電視、電子通訊、網際網路或其他媒體等傳播工具，
    對公眾散布而犯之。
前項之未遂犯罰之。
洗錢防制法第14條
有第二條各款所列洗錢行為者，處7年以下有期徒刑，併科新臺
幣5百萬元以下罰金。
前項之未遂犯罰之。
前二項情形，不得科以超過其特定犯罪所定最重本刑之刑。
組織犯罪防制條例第3條
發起、主持、操縱或指揮犯罪組織者，處3年以上10年以下有期
徒刑，得併科新臺幣1億元以下罰金；參與者，處6月以上5年以
下有期徒刑，得併科新臺幣1千萬元以下罰金。但參與情節輕微
者，得減輕或免除其刑。
具公務員或經選舉產生之公職人員之身分，犯前項之罪者，加重
其刑至二分之一。
犯第1項之罪者，應於刑之執行前，令入勞動場所，強制工作，
其期間為3年。
前項之強制工作，準用刑法第90條第2項但書、第3項及第98條第
2項、第3項規定。
以言語、舉動、文字或其他方法，明示或暗示其為犯罪組織之成
員，或與犯罪組織或其成員有關聯，而要求他人為下列行為之一
者，處3年以下有期徒刑，得併科新臺幣3百萬元以下罰金：
一、出售財產、商業組織之出資或股份或放棄經營權。
二、配合辦理都市更新重建之處理程序。
三、購買商品或支付勞務報酬。
四、履行債務或接受債務協商之內容。
前項犯罪組織，不以現存者為必要。
以第5項之行為，使人行無義務之事或妨害其行使權利者，亦同
。
第5項、第7項之未遂犯罰之。
附表
編號 告訴人及被害人 詐欺手法 匯款時間、金額 匯入帳戶 提領時間、地點 提領金額 罪名及宣告刑 1 王暉昇 本案詐欺集團成員於110年1月29日18時47分許致電予王暉昇，佯稱為網路商店「HITO本舖」之人員及銀行人員，誤將帳戶設為會員而予扣款，須依指示操作解除，致王暉昇陷於錯誤，而於右列時間，依指示匯款至右列帳戶。 110年1月30日15時許，匯款49,985元 玉山商業銀行（帳號8080000000000000號，戶名：廖喬茵） 110年1月30日15時9分許在臺北市○○區○○路0段000號（玉山銀行木柵分行） 50,000元 林敬棋犯三人以上共同詐欺取財罪，處有期徒刑陸月。    110年1月30日15時37分許，匯款29,985元  110年1月30日15時40分許址同上 50,000元       110年1月30日15時41分許址同上 49,000元     110年1月30日15時47分許，匯款48,123元 中華郵政股份有限公司（帳號00000000000000000號，戶名：廖喬茵） 110年1月30日16時2分許在臺北市○○區○○路0段00號（中華郵政木柵郵局） 52,000元  2 李文琦 本案詐欺集團成員於110年1月30日15時許致電予李文琦，佯稱為郵局人員，因帳戶誤設分期扣款，須依指示操作取消，致李文琦陷於錯誤，而於右列時間，依指示匯款至右列帳戶。 110年1月30日16時8分許，匯款29,985元 中華郵政股份有限公司（帳號00000000000000000號，戶名：廖喬茵） 110年1月30日16時29分許在臺北市○○區○○路0段00號（中華郵政木柵郵局） 30,000元 林敬棋犯三人以上共同詐欺取財罪，處有期徒刑陸月。    110年1月30日16時21分許，匯款29,985元 國泰世華商業銀行（帳號000000000000000號，戶名：廖喬茵）    3 徐仕哲 本案詐欺集團成員於110年1月30日15時許致電予徐仕哲，佯稱為網路商店「HITO本舖」之人員及郵局人員，因作業錯誤而誤設自動扣款，須依指示操作解除，致徐仕哲陷於錯誤，而於右列時間，依指示匯款至右列帳戶。 110年1月30日16時38分許，匯款53,985元 國泰世華商業銀行（帳號000000000000000號，戶名：廖喬茵）   林敬棋犯三人以上共同詐欺取財罪，處有期徒刑陸月。    110年1月30日16時57分許，匯款29,985元 中華郵政股份有限公司（帳號00000000000000000號，戶名：廖喬茵） 110年1月30日16時44分許在臺北市○○區○○路0段00號（國泰世華銀行文山分行） 20,000元        110年1月30日16時45分許址同上 10,000元  4 林睦軒 本案詐欺集團成員於110年1月30日15時許致電予林睦軒，佯稱為網路商店「HITO本舖」之人員及銀行人員，因作業錯誤而誤設重複扣款，致林睦軒陷於錯誤，而於右列時間，依指示匯款至右列帳戶。 110年1月30日16時41分許，匯款29,985元    林敬棋犯三人以上共同詐欺取財罪，處有期徒刑陸月。      110年1月30日17時許址同上 20,000元       110年1月30日17時1分許址同上 10,000元     110年1月30日17時8分許，匯款50,123元 國泰世華商業銀行（帳號000000000000000號，戶名：廖喬茵）    

附件：卷宗代碼
偵卷 臺灣臺北地方檢察署110年度偵字第9399號卷 審訴卷 本院110年度審訴字第837號卷 本院卷 本院110年度訴字第671號卷